【裁判字號】    97,訴,72
【裁判日期】    970421
【裁判案由】    毒品危害防制條例
【裁判全文】
臺灣宜蘭地方法院刑事判決                97年度訴字第72號
公  訴  人  臺灣宜蘭地方法院檢察署檢察官
被      告  甲○○
                    號
                    （另案在臺灣宜蘭監獄執行中）
上列被告因毒品危害防制條例案件，經檢察官提起公訴（96年度
毒偵字第1421號），本院判決如下：
    主  文
甲○○施用第一級毒品，累犯，處有期徒刑拾月；又施用第一級
毒品，累犯，處有期徒刑拾月。應執行有期徒刑壹年陸月。
    事  實
一、甲○○前因施用毒品案件，經本院以89年度毒聲字第1089號
    裁定令入戒治處所施以強制戒治，於民國88年3月19日停止
    強制戒治出所，而該次施用毒品犯行，經本院於90年6月21
    日，以89年度訴字第321號刑事判決就其施用第一級毒品犯
    行判處有期徒刑10月、就其施用第二級毒品犯行判處有期徒
    刑8月確定；另因妨害兵役治罪條例案件，經本院於90年6月
    1日，以89年度訴字第276號刑事判決判處有期徒刑7月確定
    ，並與上開施用毒品犯行有期徒刑10月、8月部分，經本院
    以90年度聲字第833號裁定定其應執行刑有期徒刑1年10月，
    於92年2月21日假釋出監，於92年7月14日假釋期滿，以已執
    行論。再因施用毒品案件，經本院於94年3月7日，以94年度
    訴字第18號刑事判決，就其施用第一級毒品犯行判處有期徒
    刑10月、就其施用第二級毒品犯行判處有期徒刑6月；另因
    竊盜案件，經本院於94年4月4日以94年度易字第27號刑事判
    決判處有期徒刑4月確定，並與上開94年度訴字第18號刑事
    判決宣告刑有期徒刑10月、6月，經本院以94年度聲字第426
    號裁定定其應執行刑有期徒刑1年5月；再因施用毒品案件，
    經本院於94年7月7日，以94年度訴字第234號刑事判決判處
    有期徒刑10月確定，並與上開有期徒刑1年5月接續執行後，
    於96年1月17日假釋出監並付保護管束，保護管束期間至96
    年5月24日，嗣因撤銷假釋後，其所犯上開94年度訴字第18
    號、94年度易字第27號、94年度訴字第234號案件符合中華
    民國九十六年罪犯減刑條例規定，先後經本院以96年度聲減
    字第347、847號裁定減刑，而無庸執行撤銷假釋後殘刑4 月
    13日；再因施用毒品案件，經本院於96年9月21日，以96 年
    度訴字第336號刑事判決判處有期徒刑1年確定。
二、詎甲○○猶不知悔改，竟先後基於施用第一級毒品海洛因（
    下稱海洛因）之犯意，於：(一)96年11月2日上午某時，以用
    注射針筒注射之方式，在宜蘭縣冬山鄉○○村○○路○段450
    巷1號住處內，施用海洛因1次；(二)96年11月7日上午8時許往
    前回溯回溯24小時內某日時，在不詳處所，以不詳方式施用
    海洛因1次。嗣其於：(一)96年11月2日下午4時21分許經警通
    知接受尿液調驗，於採集其尿液送鑑定之結果，呈嗎啡陽性
    反應；(二)96年11月6日因毒品案件通緝到案，於翌（7）日上
    午8時許採集其尿液送鑑定之結果，呈嗎啡陽性反應，始知
    悉上情。
三、案經宜蘭縣警察局礁溪分局、宜蘭縣警察局羅東分局報請臺
    灣宜蘭地方法院檢察署檢察官偵查起訴。
    理  由
一、訊據被告甲○○於本院審理中，僅坦承於96年11月2日上午
    某時，在宜蘭縣冬山鄉○○村○○路○段450巷1號住處內，
    以用注射針筒之方式，施用海洛因1次等情不諱，惟矢口否
    認再於96年11月7日上午8時許往前回溯24小時內日時，施用
    海洛因犯行云云。然查：被告先後於96年11月2日下午、96
    年11月7日上午8時許為警採尿送驗，其尿液均呈嗎啡陽性反
    應，有宜蘭縣警察局羅東分局毒品犯罪嫌疑人採驗作業管制
    紀錄1紙、宜蘭縣警察局礁溪分局毒品犯罪嫌疑人尿液採驗
    作業管制紀錄1紙，及慈濟大學濫用藥物檢驗中心出具之檢
    驗總表2紙在卷可證。又按諸一般人服用毒品海洛因後經人
    體代謝，約30分鐘後會在尿液中檢驗出嗎啡，百分之八十的
    代謝物，會在24小時內排出，但如果吸食量較大或代謝較慢
    者，72小時內仍有可能自尿液中測出微量嗎啡反應，有法務
    部調查局92年8月18日調科壹字第09262609080號函附卷可稽
    。而依被告前開2次採尿送驗後，尿液中之嗎啡數值，於96
    年11月2日採尿之尿液中嗎啡數值為「8770ng/ml」，但於96
    年11月7日上午8時許採尿之尿液中嗎啡數值高達「
    40750ng/ml」，如被告僅於96年11月2日上午施用海洛因後
    ，迄於96年11月7日上午8時許採尿送驗之期間中，未有施用
    海洛因犯行，隨代謝時間之經過，其尿液中嗎啡濃度應隨時
    間而遞減，要無可能第2次採尿之尿液中嗎啡濃度，遠高於
    前次採尿之尿液中嗎啡濃度。是被告辯稱於96年11月2日施
    用海洛因1次後，於96年11月7日為警採尿前並無施用海洛因
    云云，要無足採，依其前開2次尿液檢驗報告之尿液中嗎啡
    數值，被告於96年11月7日上午8時許為警採尿前24小時內某
    日時，應有施用海洛因之犯行。又被告前因施用毒品案件，
    經本院以89年度毒聲字第1089號裁定令入戒治處所施以強制
    戒治，於88年3月19日停止強制戒治出所，而該次施用毒品
    犯行，經本院以89年度訴字第321號刑事判決就其施用第一
    級毒品犯行判處有期徒刑10月、就其施用第二級毒品犯行判
    處有期徒刑8月確定，再因施用毒品案件，經本院以94年度
    訴字第18號刑事判決，就其施用第一級毒品犯行判處有期徒
    刑10月、就其施用第二級毒品犯行判處有期徒刑6月，再因
    施用毒品案件，經本院以94年度訴字第234號刑事判決判處
    有期徒刑10月確定，再因施用毒品案件，經本院以96年度訴
    字第336號刑事判決判處有期徒刑1年確定，有卷附臺灣高等
    法院被告前案紀錄表可參。依上所述，本件事證明確，被告
    施用毒品犯行堪以認定，應依法論科。
二、查海洛因為毒品危害防制條例第2條第2項第1款所規定之第
    一級毒品，不得擅自施用，核被告前開施用海洛因之行為，
    係犯毒品危害防制條例第10條第1項施用第一級毒品罪。被
    告施用行為前持有海洛因之低度行為，為其施用之高度行為
    所吸收，不另論罪。被告先後2次施用海洛因之行為，犯意
    各別，行為互殊，應予分論併罰。查被告前因施用毒品案件
    ，經本院以89年度訴字第321號刑事判決就其施用第一級毒
    品犯行判處有期徒刑10月、就其施用第二級毒品犯行判處有
    期徒刑8月確定，另因妨害兵役治罪條例案件，經本院以89
    年度訴字第276號刑事判決判處有期徒刑7 月確定，並與上
    開施用毒品犯行有期徒刑10月、8月部分，經本院以90年度
    聲字第833號裁定定其應執行刑有期徒刑1年10月，於92年2
    月21日假釋出監，於92年7月14日假釋期滿，有卷附臺灣高
    等法院被告前案紀錄表可按，其受有期徒刑之執行完畢，5
    年內再犯法定刑有期徒刑以上之上開2罪，為累犯，均依法
    加重其刑。爰審酌被告前經毒品危害防制條例強制戒治程序
    ，再經本院就其施用毒品判處有期徒刑後，竟再犯本件施用
    毒品犯行，顯見其已無法依憑己力拔除毒癮，惟念其施用情
    形等一切情狀，各就其所犯上開2罪分別量處如主文所示之
    刑，並定其應執行之刑，以示懲儆。
據上論斷，應依刑事訴訟法第299條第1項前段，毒品危害防制條
例第10條第1項，刑法第11條前段、第47條第1項、第51條第5款
，判決如主文。
本案經檢察官賴淑萍到庭執行職務
中    華    民    國    97    年    4     月    21    日
                  刑事第四庭審判長法  官  謝佩玲
                                  法  官  陳嘉年
                                  法  官  辜漢忠
以上正本證明與原本無異。
如不服本判決應於收受本判決後10日內向本院提出上訴書狀，並
應敘述具體理由。若未敘述理由者，應於上訴期間屆滿後20日內
向本院補提理由書狀(均須按他造當事人之人數附繕本)。
                                  書記官  許麗汝
中    華    民    國    97    年    4     月    22    日
附錄本案論罪科刑法條：
毒品危害防制條例第10條第1項
施用第一級毒品者，處 6 月以上 5 年以下有期徒刑。


司法院資訊處製作；財團法人民間司法改革基金會備份。
